# PRASETIA ADIPRAKASA

## **PROJECT MANAGEMENT**

pras.adi.prakasa@gmail.com 081223345493 JL.Bina Asih Raya No.6,Bandung github.com/Prasetiaadi/ linkedin.com/in/prasetiaadiprakasa portfolio-prasetiaadi.vercel.app

### **Profile Summary**

I am an experienced project management with 4 years of success in overseeing project teams and delivering projects on time and within budget. I have extensive experience in leading cross-functional teams and managing large-scale projects with successful outcomes. I have exceptional organizational, communication, problem solving and negotiation skills, as well as experience in process improvement, project planning, risk management and cost management. I strive to ensure projects are delivered to the standards, while maintaining an effective and engaged team. I am driven to lead projects to successful completion, while keeping a focus on customer satisfaction and business goals.

### Skill

- Problem Solving Time Management
  - Risk Management
  - Cost Management
- Negotiation

Leadership

- Resource Management
- Agile/waterfall
- Ms.Office project
- Jira
- Web Development

### **Education**

### **Universitas Kristen Maranatha**

2011-2017

Bachelor's of Management - 2.85 GPA

### **Universitas Widyatama**

2018-2020

Master of Management - 3.75 GPA

### **Course**

UDEMY 2021

The complete web developer

UDEMY 2022

The complete guide to React js (hooks, redux and router)

### **Work Experience**

### Project Management - PT Len Rekaprima Semesta

2017-2021

- Merencanakan Kebutuhan material proyek
- Merencanakan schedule proyek sesuai dengan target
- Merencanakan budget proyek
- Controlling & Monitoring progress proyek
- Koordinasi dengan customer dan manajemen
- Finalize & Evaluasi proyek

### **Marketing - Honda Autobest**

2021 - 2022

- · monitoring sales sesuai dengan target
- Membuat dan implementasi strategic marketing

### **Interest**

• Web Development. • Managing Project. • Digital Marketing. • Frontend Development.

### WORKING EXPERIENCE DETAILS

Nama Proyek : Pembangunan Sistem Persinyalan Elektrik, Sistem Telekomunikasi dan CTC-CTS Jalur
 Ganda KA Lintas Kroya-Kutoarjo

• Pemberi Kerja : Kementerian Perhubungan, Direktorat Jenderal Perkeretaapian

• Waktu Pelaksanaan: 2017 - 2018

Lokasi Pengerjaan : Kroya Jawa TengahNama Perusahaan : PT Len Railway Systems

• Uraian Tugas : Memonitoring progress project dan material, mengkoordinasikan progress dan

menjalani hubungan baik dengan pemberi kerja, mengelola anggaran proyek

• Posisi Penugasan : Project Administration Leadear

• Nama Proyek : Automated People Mover System Bandara Soekarno-Hatta

Pemberi Kerja : PT Angakasa Pura

• Waktu Pelaksanaan: 2016 - 2018

• Lokasi Pengerjaan : Tangerang, Bandara Soekarno-Hatta

• Nama Perusahaan : PT Len Railway Systems

• Uraian Tugas : Merencanakan built of material, man power dan timeline proyek, controlling proyek sesuai dengan timeline dan evaluasi diakhir proyek

Posisi Penugasan : Project management officer

• Nama Proyek : Pembangunan Sistem Persinyalan Elektrik dan Sistem Telekomunikasi LRT Palembang

• Pemberi Kerja : Direktorat Jenderal Perkeretaapian Pemerintah Kota Palembang

Waktu Pelaksanaan: 2017 - 2019Lokasi Pengerjaan: Palembang

• Nama Perusahaan : PT Len Railway Systems

• Uraian Tugas : Merencanakan built of material, man power dan timeline proyek, controlling proyek

sesuai dengan timeline dan evaluasi diakhir proyek

• Posisi Penugasan : Project management officer

• Nama Proyek : Penggantian dan Pemeliharaan PSD (Platform Screen Doors) MRT Jakarta

Pemberi Kerja : PT MRT jakarta
 Waktu Pelaksanaan : 2018 - 2020
 Lokasi Pengerjaan : DKI Jakarta

• Nama Perusahaan : PT Len Rekaprima semesta

• Uraian Tugas : Merencanakan built of material, man power dan timeline proyek, controlling proyek

sesuai dengan timeline dan evaluasi diakhir proyek, monitoring jadwal pemeliharan

• Posisi Penugasan : Project management officer

Nama Proyek: Pembangunan Ticketing System: Pemberi Kerja: Politeknik Perkeretaapian Indonesia

• Waktu Pelaksanaan: 2019 - 2020

• Lokasi Pengerjaan : Madiun, Jawa Timur

• Nama Perusahaan : PT Len Rekaprima semesta

• Uraian Tugas : Merencanakan built of material, man power dan timeline proyek dan

mengkoordinasikan tim IT, Monitoring progress proyek

• Posisi Penugasan : Project management officer

• Nama Proyek : Pemeliharanan Sistem Persinyalan Kereta Api

• Pemberi Kerja : Kementerian Perhubungan, Direktorat Jenderal Perkeretaapian

• Waktu Pelaksanaan: 2018 - 2021

• Lokasi Pengerjaan : Lintas selatan (Purwokerto -Yogyakarta)

• Nama Perusahaan : PT Len Rekaprima semesta

Uraian Tugas
 : Merencanakan anggaran, built of material, man power, schedule pemeliharaan dan

Monitoring progress

• Posisi Penugasan : Project management officer

• Nama Proyek : ERP DYNAMIC 365

Pemberi Kerja : Internal
Waktu Pelaksanaan : 2020 - 2021
Lokasi Pengerjaan : Internal

• Nama Perusahaan : PT Len Rekaprima semesta

Uraian Tugas
 : Membuat business process, koordinasi dengan department terkait dan pihak

penyelenggara, monitoring progress.

Posisi Penugasan : Project management officer

• Nama Proyek : Pemeliharanan Sistem Persinyalan Kereta Api

• Pemberi Kerja : Kementerian Perhubungan, Direktorat Jenderal Perkeretaapian

• Waktu Pelaksanaan: 2018 - 2021

• Lokasi Pengerjaan : Lintas Sumatera (Palembang-Medan)

• Nama Perusahaan : PT Len Rekaprima semesta

• Uraian Tugas : Merencanakan anggaran, built of material, man power, schedule pemeliharaan dan

Monitoring progress

• Posisi Penugasan : Project management officer



Nomor Pokok

# **UNIVERSITAS WIDYATAMA**

### BANDUNG INDONESIA

### SEKOLAH PASCASARJANA



### TRANSKRIP AKADEMIK

Nama : PRASETIA ADI PRAKASA

: 1418103022

TempatLahir : BANDUNG Tanggal Lahir : 30 September 1993

Program Studi/Jenjang: 14-Manajemen/S2

Jenis Kelamin : L

Matakuliah Semester 1			SKS Nilai		Matakuliah		SKS Nilai	
				Semester 2				
1 14110	003 Operation and Supply Chain Management	3	Α	1	14110002	Managerial Economics	2	A-
2 14110	006 Advanced Marketing Management	3	Α	2	14110008	Business Ethics & Communication	3	Α
3 14110	007 Competency Based People Management	3	A	3	14210001	Leadership and Organizational Behavior	2	B-
4 14210	007 Advanced Financial Management	3	A	4	14210006	Decision Making	2	B+
Semester 3				5	14210008	Management Accounting	3	B+
	002 Enterprise Resource Planning	2	A-	6	14210009	Business Research Methodology	3	A-
2 14310	001 Corporate & Business Unit Strategy	3	A	S	emester 4			
3 14310	114 Quality & Productivity Management	2	A	1	14410003	Thesis	6	Α
4 14310	115 Industrial Safety & Health in Business	2	В		11110000	mode	U	

S.K.S. Total : 42 SKS / 15 MK

S.K.S. D : 0 S.K.S. E : 0 I.P. Kumulatif : 3.75 Bandung, 01 October 2021

Ketua Program Magister Manajemen

Dr. Nurul Hermina, S.E., M.M.

<sup>\*</sup> Apabila ada kekeliruan dalam data ini, akan dilakukan perbaikan sebagaimana mestinya



# SEKOLAH PASCASARJANA PROGRAM MAGISTER MANAJ

JI.P.H.H. Mustofa No. 59 A Bandung 40124 Telp. (022) 716646 Fax. (022) 7277654,

# **SURAT KETERANGAN LULUS**

Nomor: 0333/MM/PASCA-UTAMA/IV/2021

Ketua Program Magister Manajemen Universitas Widyatama menyatakan bahwa:

Nama

: PRASETIA ADI PRAKASA

NPM

: 1418103022

Tempat/Tgl Lahir: BANDUNG / 30-09-1993

Telah lulus dari Program Magister Manajemen Universitas Widyatama pada 14 Oktober 2020. Surat ini diberikan sebagai keterangan lulus dikarenakan ijasah dan transkrip masih dalam proses akademik.

Demikian surat ini dibuat untuk dapat dipergunakan sebagaimana mestinya dan agar yang berkepentingan menjadi maklum.

> Bandung, 7 April 2021 Ketua Program



Dr. Nurul Hermina, S.E., M.M.



# UNIVERSITAS KRISTEN MARANATHA

Confers this Diploma to Memberikan Ijazah kepada

Tempat dan tanggal lahir Place and Date of Birth

Nomor Pokok Mahasiswa

Fakultas -siculty

Program studi

Tanggal lulus

Date of Final Examination

Prasetia Adiprakasa

Bandung, 30 September 1993

Ekonomi 1152128

Manajemen

19 Juni 2017

serta berhak memakai gelar akademik Sarjana Ekonomi (S.E.) Equal to Bachelor Degree ljazah ini diserahkan setelah yang bersangkutan memenuhi semua persyaratan yang ditentukan dan This Diploma was conferred to the above-mentioned after having fulfilled all the prescribed requirements and kepadanya dilimpahkan segala wewenang dan hak yang berhubungan dengan Ijazah yang dimilikinya, to him/her were bestowed all the rights and provileges pertaining to the Diploma in his/her possession

Bandung, 27 September 2017

Dekan Fakultas Ekonomi

Rektor

Prof. Ir. Armein Z. R. Langi, M.Sc., Ph.D.

